最高法院刑事裁定
111年度台抗字第1472號
抗  告  人  簡嘉輝                     



上列抗告人因違反毒品危害防制條例案件，不服臺灣高等法院臺
中分院中華民國111年8月25日駁回聲明異議裁定（111年度聲字
第1765號），提起抗告，本院裁定如下：
    主  文
抗告駁回。
    理  由
一、按抗告期間，除有特別規定外，為5 日，自送達裁定後起算
    ，刑事訴訟法第406 條前段定有明文。又羈押收容或因執行
    在監所之被告提起上訴者，不論係向監所長官提出上訴書狀
    ，抑或逕向原審法院提出，均無不可。其向監所長官提出書
    狀，依同法第351 條第1 項規定必在上訴期間內提出者，始
    視為上訴期間內之上訴，與監所長官何時將上訴書狀送交法
    院收文無關，且條文既規定視為上訴期間內之上訴，故該監
    所雖不在法院所在地，亦無庸扣除其在途期間。至於不經監
    所長官而逕向原審法院提出上訴書狀者，倘被告住所、居所
    或事務所不在法院所在地，自應依同法第66條規定，扣除其
    在途期間，並應以書狀實際到達法院之日，為提出於法院之
    日。而抗告，除抗告編有特別規定外，準用關於上訴之規定
    。本件抗告人即受刑人簡嘉輝因違反毒品危害防制條例等罪
    聲明異議案件，原審法院於民國111年8月25日，以111年度
    聲字第1765號裁定駁回，該裁定正本於同年月31日送達抗告
    人現執行之○○○○○○○○○○（下稱臺北監獄），由抗告人親自收
    受，有卷附送達證書可稽（見原審卷第75頁）。本件抗告期
    間既無特別規定，依前開說明，自為5 日。而依卷附抗告人
    對該裁定提出之抗告書狀，其上雖蓋有臺北監獄同年9月6日
    7時之收狀登記戳章，但抗告人於原審同年9月30日訊問時，
    已供稱：其寫好本件抗告暨理由狀後，由監所幫其處理寄出
    ，因其沒辦法自行寄信等語（同上卷第97頁），及依該抗告
    書狀後所附信封上記載寄信人為抗告人以觀，堪認抗告人其
    意係不經監所長官逕向原審法院提出抗告書狀（見本院卷第
    16頁），而該書狀到達原審法院之日期為同年9月8日，有該
    院收狀戳可稽（同上卷第11頁）。又抗告人所在之上開監所
    設於桃園市龜山區，非屬原審法院管轄區域內，故加計所在
    監所之在途期間為7日，則其抗告期間自送達裁定之翌日 （
    111年9月1日）起算，至同年9月12 日始行屆滿，故抗告人
    於同年月8日提起本件抗告，並未逾期，先予敘明。
二、本件抗告人於原審聲明異議意旨略稱：抗告人因違反毒品危
    害防制條例等案件，經臺灣桃園地方法院及原審法院各判處
    罪刑確定，復經原審法院以110年度聲字第785號刑事裁定定
    應執行有期徒刑19年8月，惟該裁定僅就各宣告刑合併相加
    總刑期裁減2個月有期徒刑，有違比例原則及公平原則。另
    抗告人尚有他罪未定應執行刑，與上開裁定合併執行有期徒
    刑竟高達有期徒刑33年5月，已違背法律內部界線、法律之
    懲罰公平性等語。
三、原裁定則以：抗告人前因檢察官聲請定其應執行刑案件，經
    原審法院於110年3月30日以110年度聲字第785號裁定定應執
    行有期徒刑19年8月，嗣經本院於110年5月13日以110年度台
    抗字第762號裁定駁回抗告確定。而觀之本件聲明異議意旨
    ，係指摘原審法院上開裁定所定之應執行刑有違比例原則及
    公平原則，而非具體指摘本件執行檢察官有何積極執行指揮
    之違法，或其執行方法有何不當之處，顯與刑事訴訟法第48
    4條聲明異議之要件不符，自屬無據，應予駁回。經核並無
    不合。
四、抗告意旨猶以：本件定刑裁定僅裁減有期徒刑2月，有違比
    例原則及公平原則，並與憲法保障之信賴保護原則、平等原
    則及責罰相當原則牴觸云云，係置原裁定明確之論斷說明於
    不顧，徒憑己見，任意解釋，其抗告無理由，應予駁回。
據上論結，應依刑事訴訟法第412 條，裁定如主文。
中　　華　　民　　國　　111 　年　　11　　月　　16　　日
                  刑事第七庭審判長法　官  段  景  榕
                                  法　官  沈  揚  仁
                                  法　官  汪  梅  芬
                                  法　官  宋  松  璟
                                  法　官  楊  力  進
本件正本證明與原本無異
                                  書記官  陳  珈  潔 
中　　華　　民　　國　　111 　年　　11　　月　　17　　日